【裁判字號】    95,訴,2271
【裁判日期】    950918
【裁判案由】    毒品危害防制條例
【裁判全文】
臺灣臺中地方法院刑事判決              95年度訴字第2271號
公  訴  人  臺灣臺中地方法院檢察署檢察官
被      告  甲○○
上列被告因毒品危害防制條例案，經檢察官提起公訴（九十五年
度毒偵字第二０九六號），被告於本院行準備程序時就被訴事實
為有罪之陳述，經受命法官聽取當事人意見後，由本院合議庭裁
定以簡式審判程序審理，判決如下：
    主    文
甲○○連續施用第一級毒品，處有期徒刑捌月。扣案之第一級毒
品海洛因壹包（含塑膠袋驗餘數量壹拾貳點零捌柒公克）沒收銷
燬之，自製藥鏟陸支、磅秤壹臺、注射針筒壹拾陸支均沒收。
    犯罪事實
一、甲○○前曾於民國九十二年間因違反毒品危害防制條例案件
    ，經送觀察、勒戒後，認無繼續施用毒品之傾向，於九十二
    年六月十三日出所，並經臺灣臺中地方法院檢察署檢察官於
    九十二年六月三十日以九十二年度毒偵字第一五九六號（起
    訴書誤繕為一五九八號）公告為不起訴處分確定。詎仍不知
    悔改，於前開觀察、勒戒執行完畢釋放後五年內，復基於施
    用第一級毒品海洛因之概括犯意，自九十五年一月間某日起
    至九十五年三月二十四日或二十五日止，先後在其位於臺中
    縣豐原市○○路五十九巷一百弄六十五號住處，以將毒品海
    洛因攙水入注射針筒內之肌肉注射方式，施用海洛因多次，
    平均約每月施用四、五次。嗣於九十五年三月二十八日十九
    時三十分許（起訴書誤繕為當日二十二時十五分許），警方
    持本院核發之搜索票前往其上址搜索，當場扣得海洛因一包
    （含塑膠袋驗餘數量十二點零八七公克），其所有供施用海
    洛因用之自製藥鏟六支、磅秤一臺、注射針筒十六支。經採
    集其尿液送驗呈現嗎啡及可待因均陽性反應，始悉上情。
二、案經臺中縣警察局移送臺灣臺中地方法院檢察署檢察官偵查
    起訴。
    理    由
一、訊據被告甲○○坦承上開犯罪事實不諱，經採其尿液送驗結
    果，呈現嗎啡、可待因均陽性反應，有中山醫學大學附設醫
    院檢驗科藥物檢測中心出具之檢驗報告一份可證；復有扣案
    疑似毒品海洛因之白色粉末一包（含塑膠袋送驗數量十二點
    零九四公克），及自製藥鏟六支、磅秤一臺、注射針筒十六
    支扣案可資佐證；而將扣案疑似毒品之白色粉末一包送鑑定
    結果，亦檢出海洛因成分，含塑膠袋驗餘數量十二點零八七
    公克等情，有行政院衛生署管制藥品管理局管檢字0000
    000000號鑑定書一份在卷可按，足見其自白確與事實
    相符，而堪予採信。又被告前曾於九十二年間因違反毒品危
    害防制條例案件，經送觀察、勒戒後，認無繼續施用毒品之
    傾向，於九十二年六月十三日出所，並經臺灣臺中地方法院
    檢察署檢察官於九十二年六月三十日以九十二年度毒偵字第
    一五九六號公告為不起訴處分確定等節，有臺灣高等法院被
    告前案紀錄表乙份在卷可徵，其於前開觀察、勒戒執行完畢
    釋放後五年內，復犯施用毒品之罪，依毒品危害防制條例第
    二十三條第二項規定，應予依法論科。
二、核被告所為，係犯毒品危害防制條例第十條第一項之施用第
    一級毒品罪。被告為施用毒品而持有毒品之行為，其持有之
    行為應為嗣後施用毒品之行為所吸收，不另論罪。被告於警
    、偵訊及本院行準備程序、審理時均業已坦承最後一次施用
    時間即為九十五年三月二十八日查獲前三、四日內之某時，
    亦即同年月二十四日或二十五日為其最後一次施用之時間，
    即公訴人所指之九十五年三月二十八日為警查獲採尿回溯一
    百二十小時內之某時，此部分事實應予補充。而被告行為後
    ，刑法第五十六條連續犯之規定，業於九十四年一月七日修
    正公布刪除，並於九十五年七月一日施行，則被告之犯行，
    因行為後新法業已刪除連續犯之規定，此刪除雖非犯罪構成
    要件之變更，但顯已影響行為人刑罰之法律效果，自屬法律
    有變更，依新法第二條第一項規定，比較新、舊法結果，仍
    應適用較有利於被告之行為時法律即舊法論以連續犯（最高
    法院九十五年第八次刑事庭會議決議參照）。故被告先後多
    次施用毒品犯行，時間緊接，手段相同，所犯構成要件復相
    同，顯係基於概括犯意反覆為之，為連續犯，依修正前刑法
    第五十六條規定論以一罪，並依法加重其刑。爰審酌被告前
    已經過觀察、勒戒之療程，猶未能戒絕毒品，甫行施用，顯
    然對毒品有一定的依賴，暨考以其施用毒品次數、施用方法
    ，犯後坦承犯行無誤，態度良好等一切情狀，量處如主文所
    示之刑。至扣案之海洛因一包（含塑膠袋驗餘數量十二點零
    八七公克），係違禁物，依毒品危害防制條例第十八條第一
    項前段規定諭知沒收銷燬之；至另扣得之自製藥鏟六支、磅
    秤一臺、注射針筒十六支，均為被告所有供施用海洛因所用
    之物，業據其於本院審理時供明在卷，均依刑法第三十八條
    第一項第二款規定沒收之。另扣得夾鏈袋一包被告供稱係其
    分裝小飾品之用，且自外觀判斷尚未使用過，依現有事證尚
    無法證明供其施用毒品海洛因所用；至玻璃球吸食器一支業
    據被告供稱係友人「阿興」者寄放，依被告供稱其施用毒品
    海洛因之方式係加水入注射針筒內施用等方式，亦與一般施
    用毒品海洛因者之施用方式相同，未必使用扣案之吸食器，
    是被告供稱該扣案物品非其所有，亦非供其施用毒品海洛因
    所用，尚堪採信，以上二物爰均不予以宣告沒收，附此敘明
    。
據上論斷，應依刑事訴訟法第二百九十九條第一項前段、第二百
七十三條之一第一項，毒品危害防制條例第十條第一項、第十八
條第一項前段，刑法第十一條、第二條第一項前段、第三十八條
第一項第二款，修正前刑法第五十六條，判決如主文。
中    華    民    國    95    年     9    月    18    日
                  刑事第三庭    法  官  賴妙雲
上正本證明與原本無異。
如不服本判決，應於送達後十日內向本院提出上訴狀（須附繕
本），上訴於台灣高等法院台中分院。
                                書記官  孫曉鳳
中    華    民    國    95    年    9    月     18    日
附錄論罪科刑法條
毒品危害防制條例第十條第一項
第 10 條    施用第一級毒品者，處六月以上五年以下有期徒刑。
            施用第二級毒品者，處三年以下有期徒刑。


司法院資訊處製作；財團法人民間司法改革基金會備份。
